【裁判字號】    94,上訴,4166
【裁判日期】    950119
【裁判案由】    毒品危害防制條例
【裁判全文】
臺灣高等法院刑事判決                94年度上訴字第4166號
上  訴  人
即  被  告  甲○○
上列上訴人即被告因違反毒品危害防制條例案件，不服臺灣臺北
地方法院94年度訴字第1532號，中華民國94年11月23日第一審判
決（起訴案號：臺灣臺北地方法院檢察署94年度毒偵字第2117號
），由本院判決如下：
    主  文
原判決撤銷。
甲○○連續施用第一級毒品，處有期徒刑9月。扣案之第一級毒
品海洛因2包（分別淨重0.08公克、0.49公克）、殘渣袋1個，均
沒收銷燬之；扣案之注射針筒1支，沒收之。
    事    實
一、甲○○前因施用第二級毒品安非他命案件，經臺灣臺北地方
    法院於民國88年7月7日以88年度毒聲字第666號裁定送觀察
    、勒戒後，認無繼續施用毒品傾向，經臺灣臺北地方法院檢
    察署檢察官於88年8月13日以88年度偵字第4876號處分不起
    訴確定。甲○○再因施用第二級毒品安非他命案件，經臺灣
    臺北地方法院於90年5月31日以90年度毒聲字第1221號裁定
    送觀察、勒戒後，認無繼續施用毒品傾向，經臺灣臺北地方
    法院檢察署檢察官於90年7月24日以90年度毒偵字第224號處
    分不起訴確定。詎甲○○猶不知悔改，復基於連續施用第一
    級毒品海洛因之概括犯意，先於94年2月2日晚間11時許，在
    臺北市萬華區不詳友人住處，施用第一級毒品海洛因1次。
    嗣經警於94年2月3日下午3時30分許，在桃園縣桃園市○○
    路57號前，經警發現車號DK-6403號自用小客車車內人員形
    跡可疑，上前盤查而當場查獲，並扣得第一級毒品海洛因1
    包（淨重0.08公克）及注射針筒1支；又於94年6月9日上午
    11時許，在台北市○○區○○路251巷16號4樓住處，施用第
    一級毒品海洛因1次。嗣經警於94年6月9日下午5時30分許，
    在臺北縣新莊市○○路593巷底之停車場內，其友人駕駛之
    自小客車內查獲，並扣得第一級毒品海洛因1包（淨重0.49
    公克）以及殘渣袋一個。
二、案經台北市政府警察局萬華分局報請臺灣臺北地方法院檢察
    署檢察官偵查起訴及移送本院併案審理（併辦案號：臺灣臺
    北地方法院檢察署94年度毒偵字第3838號）。
    理  由
一、上揭事實業據被告甲○○於本院及原審法院審理時均坦承不
    諱，而被告先後為警查獲後所採集之尿液，經分別送臺灣尖
    端先進生技醫藥股份有限公司、臺灣檢驗科技股份有限公司
    分別以酵素免疫學分析法（EIA）及氣相層析質譜儀法（
    GC/MS）檢驗結果，均檢出第一級毒品嗎啡陽性反應，此分
    別有臺灣尖端先進生技醫藥股份有限公司公司94年5月24日
    所濫用藥物檢驗報告影本1紙（見臺灣桃園地方法院檢察署
    94年度毒偵字第2234號偵查卷第38頁）、臺灣檢驗科技股份
    有限公司94年6月26日濫用藥物檢驗報告1紙（見臺灣板橋地
    方法院檢察署94年核退偵字第787號偵查卷第4頁）在卷可憑
    。此外，94年2月3日查獲之白粉，確為第一級毒品海洛因（
    淨重0.08公克），亦此有法務部調查局94年4月1日調科壹字
    第080009085號鑑定通知書影本1紙附卷可憑（見臺灣板橋地
    方法院檢察署94年度偵字2117號偵查卷第36頁）；而94年6
    月9日查獲之白粉，確為第一級毒品海洛因（淨重0.49公克
    ），亦經台北市政府警察局萬華分局初步檢驗確認無訛，亦
    有台北市政府警察局萬華分局初步檢驗報告單一紙在卷（見
    臺灣板橋地方法院檢察署94年度偵字第10251 號卷，第25頁
    ）可憑；復有扣案之注射針筒1支、殘渣袋1個可資佐證。又
    被告前因施用第二級毒品安非他命案件，經臺灣臺北地方法
    院於88年7月7日以88年度毒聲字第666號裁定送觀察、勒戒
    後，認無繼續施用毒品傾向，經臺灣臺北地方法院檢察署檢
    察官於88年8月13日以88年度偵字第4876號處分不起訴處分
    確定。再因施用第二級毒品安非他命案件，經臺灣臺北地方
    法院於90年5月31日以90年度毒聲字第1221號裁定送觀察、
    勒戒後，認無繼續施用毒品傾向，經臺灣臺北地方法院檢察
    署檢察官於90年7月24日以90年度毒偵字第224 號為處分不
    起訴確定，亦有上開裁定、不起訴處分書及本院被告前案紀
    錄表等資料在卷（見原審卷第5頁至第10頁、第13頁至第15
    頁、偵查卷第8頁至第9頁）可按。綜上所述，堪認被告之自
    白核與事實相符，自得採為論罪之依據。本件事證已臻明確
    ，被告上揭施用第一級毒品海洛因之犯行洵堪認定。
二、核被告所為，係犯毒品危害防制條例第10條第1項施用第一
    級毒品罪。被告因施用第一級毒品海洛因而持有第一級毒品
    海洛因，其低度之持有行為為高度之施用行為所吸收，不另
    論罪。被告先後多次施用第一級毒品海洛因之犯行，時間緊
    接、方法相近、所犯構成犯罪要件相同之罪名，顯係基於概
    括犯意而為，應依刑法第56條規定，以連續犯論以一罪，並
    依法加重其刑。
三、原審以被告事證明確，而予論科，固非無見。惟查被告本件
    除上開事實中關於94年2月3日被查獲之犯行外，尚有上開事
    實中關於94年6月9日被查獲之部分犯行（即臺灣臺北地方法
    院檢察署94年度毒偵字第3838號移送併辦），原審就94年6
    月9日被查獲之部分，未及一併審理，尚有未洽。被告上訴
    意旨就此指摘原判決不當，求予撤銷改判，為有理由，應由
    本院將原判決撤銷改判。爰審酌被告犯罪之動機、施用之時
    間、次數，犯後坦承犯行，所為戕害自己身心健康等一切情
    狀，量處如主文第2項所示之刑。
四、至上述扣案之第一級毒品海洛因2包（分別淨重0.08公克、
    0.49 公克），屬毒品危害防制條例所明定列管之第一級毒
    品海洛因，而扣案之殘渣袋1個，沾染第一級毒品海洛因，
    因與毒品不可析離，均應依毒品危害防制條例第18條第1項
    前段之規定，均沒收銷燬之。另94年2月3日扣案之注射針筒
    1支，屬被告所有，供施打第一級毒品海洛因所用，亦據被
    告供明在卷，應依刑法第38條第1項第2款之規定宣告沒收。
    至94年6月9日扣得之注射針筒2支，被告否認為其所有，本
    院亦查無積極證據，證明為其所有，爰不併為諭知沒收，附
    此敘明。
五、另，上開事實中關於94年6月9日被查獲之部分犯行雖未據檢
    察官於起訴書中敘及，惟該部分與已敘及之部分有連續犯裁
    判上一罪之關係，自為起訴效力所及，本院自當併予審究，
    附此敘明。
據上論斷，應依刑事訴訟法第369條第1項前段、第364條、第299
條第1項前段，毒品危害防制條例第10條第1項、第18條第1項前
段、刑法第11條前段、第56條、第38條第1項第2款，判決如主文
。
中    華    民    國    95    年    1    月    19     日
                  刑事第六庭審判長法  官  許國宏
                                  法  官  楊貴志
                                  法  官  林銓正
以上正本證明與原本無異。
如不服本判決，應於收受送達後10日內向本院提出上訴書狀，其
未敘述上訴之理由者並得於提起上訴後10日內向本院補提理由書
（均須按他造當事人之人數附繕本）。
                                  書記官  陳玲憶
中    華    民    國    95    年    1     月    19    日


司法院資訊處製作；財團法人民間司法改革基金會備份。
